【裁判字號】    98,訴緝,59
【裁判日期】    980319
【裁判案由】    毒品危害防制條例
【裁判全文】
臺灣板橋地方法院刑事判決              98年度訴緝字第59號
公  訴  人  臺灣板橋地方法院檢察署檢察官
被      告  甲○○
上列被告因違反毒品危害防制條例案件，經檢察官提起公訴（96
年度毒偵字第9819號），因被告於準備程序中就被訴事實為有罪
之陳述，經本院合議庭裁定由受命法官獨任進行簡式審判程序，
並判決如下：
    主  文
甲○○施用第一級毒品，處有期徒刑陸月，如易科罰金，以新臺
幣壹仟元折算壹日。
    事  實
一、甲○○前於民國89年間，因施用毒品案件，經本院少年法庭
    以89年度少調字第9 號裁定送觀察、勒戒後，認有繼續施用
    毒品之傾向，令入戒治處所施以強制戒治，於92年5 月9 日
    停止強制戒治出所，於92年7 月26日強制戒治執行期滿，並
    經本院少年法庭裁定不付審理。詎仍不知悔改，於強制戒治
    執行完畢釋放後5 年內，基於施用第一級毒品海洛因之犯意
    ，於96年10月23日某時許，在臺北縣三峽鎮○○路151 號3
    樓居所內（起訴書略載為96年10月24日晚間9 時20分許為警
    採尿前回溯26小時內某時，在不詳地點），以放置海洛因於
    玻璃球內燒烤後吸食煙霧之方式，施用海洛因1 次。嗣於同
    年月24日下午4 時30分許，在上址，為警查獲，並經警採其
    尿液檢驗後，呈嗎啡陽性反應，始查悉上情。
二、案經臺北市政府警察局移送臺灣板橋地方法院檢察署檢察官
    偵查起訴。
    理  由
一、上揭施用第一級毒品海洛因之事實，業據被告甲○○於本院
    審理時坦承不諱，而被告為警查獲時採集之尿液，經送驗結
    果呈嗎啡陽性反應，此有臺灣尖端先進生技醫藥股份有限公
    司96年11月2 日濫用藥物檢驗報告（尿液編號：014361號）
    及臺北市政府警察局偵辦毒品案件尿液檢體委驗單各1 份在
    卷可佐，被告上開自白與事實相符，堪信其為真實。又被告
    前於89年間，因施用毒品案件，經本院少年法庭以89年度少
    調字第9 號裁定送觀察、勒戒後，認有繼續施用毒品之傾向
    ，令入戒治處所施以強制戒治，於92年5 月9 日停止戒治出
    所，於92年7 月26日強制戒治執行期滿，並經本院少年法庭
    裁定不付審理，有臺灣高等法院被告前案紀錄表1 份在卷可
    佐，其於強制戒治執行完畢釋放後5 年內，再為本件施用毒
    品犯行，應可認定。綜上，本案事證明確，被告犯行洵堪認
    定，應予依法論科。
二、核被告所為，係犯毒品危害防制條例第10條第 1項之施用第
    一級毒品罪。被告於施用前持有海洛因之低度行為，為其施
    用之高度行為所吸收，不另論罪。爰審酌被告並無犯罪紀錄
    ，有臺灣高等法院被告前案紀錄錶1 份在卷可稽、其犯罪手
    段、國中畢業之智識程度、生活狀況、施用毒品係對自己身
    體之殘害，及其犯罪後坦承犯行之態度等一切情狀，量處如
    主文所示之刑。
三、退併辦部分：
（一）臺灣桃園地方法院檢察署97年度毒偵字第2007號移送併辦
      意旨略以：被告甲○○自96年12月某日起迄97年4 月10日
      止，分別在臺北縣三峽鎮及桃園縣蘆竹鄉等地，施用第一
      級毒品海洛因多次，因認被告涉犯毒品危害防制條例第10
      條第1 項之施用第一級毒品罪嫌，且與上開被告施用第一
      級毒品犯行，有集合犯之包括一罪關係，移送本院併案審
      理。
（二）按刑法上所謂集合犯，係指立法者所制定之犯罪構成要件
      中，本就預定有數個同種類之行為將反覆實行之犯罪而言
      ，將各自實現犯罪構成要件之多數行為，解釋為集合犯，
      而論以一罪，是以對於集合犯，必須從嚴解釋，以符合立
      法者之意向；觀諸毒品危害防制條例第10條第1 項、第2
      項施用毒品罪之構成要件文義衡之，實無從認定立法者本
      即預定該犯罪之本質，必有數個同種類行為而反覆實行之
      集合犯行，故施用毒品罪，應非集合犯之罪，最高法院97
      年度上字第6418號判決可資參照。可知本件移送併案被告
      自96年12月某日起迄97年4 月10日止，多次施用第一級毒
      品犯行，與本案應無集合犯之包括一罪關係。又被告此部
      分施用第一級毒品之時間，與本案論罪科刑之施用第一級
      毒品時間「96年10月23日」，相隔逾2 個月，實難認被告
      在相隔2 月以上之時間內，主觀上有何密集施用第一級毒
      品之接續犯意，故上開併案施用第一級毒品之犯行核與本
      案，亦應無何接續犯之實質上一罪關係。故移送併案部分
      ，與本案已起訴有罪部分，應無接續犯或集合犯之關係，
      自非起訴效力所及，本院無從併予審理，應退由檢察官另
      為妥適之處理，附此敘明。
據上論斷，應依刑事訴訟法第273 條之1 第1 項、第299 條第 1
項前段，毒品危害防制條例第10條第1 項、第41條第1 項前段，
，判決如主文。
本案經檢察官陳彥章到庭執行職務。
中    華    民    國    98    年    3     月    19    日
                  刑事第八庭  法  官  俞秀美
以上正本證明與原本無異。
如不服本判決，應於判決送達後10日內敘明上訴理由，向本院提
出上訴狀 (應附繕本) ，上訴於臺灣高等法院。其未敘述上訴理
由者，應於上訴期間屆滿後20日內向本院補提理由書「切勿逕送
上級法院」。
                              書記官  謝怡貞
中    華    民    國    98    年    3     月    19    日
附錄本案論罪科刑之法條：
毒品危害防制條例第10條
施用第一級毒品者，處 6 月以上 5 年以下有期徒刑。
施用第二級毒品者，處3 年以下有期徒刑。


司法院資訊處製作；財團法人民間司法改革基金會備份。
